【裁判字號】    90,易,866
【裁判日期】    900823
【裁判案由】    賭博
【裁判全文】
臺灣屏東地方法院刑事判決                            九十年度易字第八六六號
    公  訴  人  臺灣屏東地方法院檢察署檢察官
    被      告  甲○○
右列被告因賭博案件，經檢察官提起公訴（九十年度偵字第三二四七號），本院判決
如左：
     主  文
甲○○連續在公眾得出入之場所賭博財物，處罰金參仟元，如易服勞役，以參佰元折
算壹日。扣案之六合彩簽單肆張、下注單拾肆張、倍數表壹張及筆記簿貳本均沒收。
     事  實
甲○○基於概括之犯意，於民國八十九年十二月間，在不詳姓名綽號「明仔」之六合
彩組頭所提供不特定多數人均可自由出入之場所，以每支新台幣（下同）十元至八十
五元不等之賭資，連續簽注俗稱「台組」、「特尾」型式之六合彩二至三次，核對偶
然不確定之香港政府所發行六合彩中獎號碼或其重組號碼，決定應由組頭「明仔」就
「台組」賠付九百元至三千元之彩金；「特尾」賠付二萬五千元至十五萬元之彩金，
抑或其所押注之賭資應歸組頭「明仔」所有，而與其對賭。嗣於九十年五月十日下午
七時十分許，為警在甲○○位於屏東縣萬丹鄉○○路五一五巷三二號之住處查獲，並
扣得其所有之六合彩簽單四張、下注單十四張、倍數表一張及筆記簿二本。
     理  由
一、訊據被告甲○○矢口否認賭博犯行，辯稱：扣案之六合彩簽單、下注單及倍數表
    等是綽號「阿順」拿給伊，請伊代轉簽注的云云，嗣改稱：簽單、下注單及倍數
    表等物是伊吃麵撿回家的，伊不識字，也不會賭博云云。惟查，被告就攸關判斷
    其簽注六合彩與否之扣案證物來源，先後供述歧異，所辯無用以賭博云云，已非
    無疑。況且，前揭犯行，業據被告於警訊時，出於自由意識供承綦詳，而警訊筆
    錄之記載，俱為其所供述之內容，亦為其所是認，乃被告空言害怕云云，以其無
    異常人之智慮，當知自白犯行之不利益，所辯要無可採。此外，復有扣案之六合
    彩簽單四張、下注單十四張、倍數表一張及筆記簿二本足憑，本件事證明確，犯
    行洵堪認定，應予依法論科。
二、核被告所為，係犯刑法第二百六十六條第一項前段之普通賭博罪。被告先後多次
    犯行，時間緊接，犯罪構成要件相同，顯係基於概括犯意反覆為之，應依連續犯
    之規定論以一罪，並加重其刑。爰審酌被告智識程度、素行，犯罪動機、次數、
    情節、所生危害，犯後態度等一切情狀，量處如主文所示，並諭知易服勞役之折
    算標準。
三、扣案之六合彩簽單四張、下注單十四張、倍數表一張及筆記簿二本，俱為被告所
    有，業據其供陳在卷，且為供其簽賭所用之物，均應依刑法第三十八條第一項第
    二款規定沒收。
據上論斷，應依刑法第五十六條、第二百六十六條第一項前段、第四十二條第二項、
第三十八條第一項第二款，罰金罰鍰提高標準條例第一條前段，第二條，判決如主文
。
中      華      民      國      九十      年      八    月    二十三    日
                                          法  官  蔡憲德
右正本證明與原本無異。
對於本判決如有不服應於收受送達後十日內向本院提出上訴書狀上訴於台灣高等法院
高雄分院並按他造當事人之人數附具繕本。
                                          書記官  林鴻仁
中      華      民      國      九十      年      八    月    二十三    日
附錄本案論罪科刑法條
刑法第二百六十六條第一項：
在公共場所或公眾得出入之場所賭博財物者，處一千元以下罰金。但以供人暫時娛?
之物為賭者，不在此限。


司法院資訊處製作；財團法人民間司法改革基金會備份。
